【裁判字號】    89,苗簡,145
【裁判日期】    890712
【裁判案由】    損害賠償
【裁判全文】
臺灣苗栗地方法院民事簡易判決                    八十九年度苗簡字第一四五號
    原    告   甲○○
    被    告   乙○○
右當事人間請求損害賠償事件，本院判決如左：
    主      文
被告應給付原告新台幣拾萬元及自民國八十九年二月十九日起至清償日止，按週年
利率百分之五計算之利息。
原告其餘之訴駁回。
訴訟費用由被告負擔五分之三，餘由原告負擔。
本判決第一項於原告以新台幣壹拾萬元為被告供擔保後，得假執行。
原告其餘假執行之聲請駁回。
    事      實
甲、原告方面：
  一、聲明：（一）被告應給付原告新臺幣（下同）五十萬元，及自起訴狀繕本送達
      被告之翌日起，至清償日止，按週年利率百分之五計算之利息。（二）原告願
      供擔保請准宣告假執行。
  二、陳述：
      （一）被告乙○○明知案外人張光裴與原告甲○○間有婚姻關係，竟基於概括
            之犯意，自民國八十六年十二月下旬起，迄八十七年十一月三日止，連
            續與張光裴在苗栗縣頭份鎮廷翊汽車旅館，及同鎮○○○路十五號六樓
            之八被告住處相姦三十餘次。案經原告提起刑事告訴後，由臺灣苗栗地
            方法院苗栗簡易庭於八十八年七月三十一日，以八十八年度苗簡字第四
            二九號判決被告有期徒刑四月，並由同院以八十八年度簡上字第六十五
            號審理中。
      （二）被告乙○○故意以背於善良風俗之方法加害於原告，嚴重破壞夫妻間家
            庭生活之圓滿與幸福，致使原告受有相當之精神上痛苦，爰本於侵權行
            為損害賠償請求權，請求被告給付原告慰撫金五十萬元。
乙、被告方面：
  一、聲明：原告之訴駁回。
  二、陳述：被告是該賠償原告，惟被告目前因無職業，僅能給付原告十五萬元。
    理      由
一、本件原告起訴主張被告乙○○明知張光裴為原告之夫，二人竟自八十六年十二月
    下旬起，至八十七年十一月三日止，連續多次相姦。嚴重破壞原告夫妻間家庭生
    活之圓滿與幸福，致使原告受有相當精神上痛苦之損害，依侵權行為損害賠償請
    求權，請求被告給付慰撫金五十萬元暨法定利息。被告則以：目前因無職業，僅
    能給付原告十五萬元等語，資為抗辯。
二、原告主張被告與原告之夫張光裴多次相姦之事實，為被告所不爭執，且被告與張
    光裴因相姦罪，亦經本院簡易庭以八十八年度苗簡字第四二九號刑事簡易判決各
    判處有期徒刑四月，復經本院刑事庭以八十八年度簡上字第六十五號判決駁回上
    訴確定，有上開二件刑事判決附卷可稽，自堪信為真實。
三、按婚姻係以夫妻之共同生活為其目的，配偶應互相協力保持其共同生活之圓滿安
    全及幸福，而夫妻應互守誠實，係為確保其共同生活之圓滿安全及幸福之必要條
    件，故應解為配偶因婚姻契約互負誠實之義務，配偶之一方行為不誠實，破壞共
    同生活之圓滿安全及幸福者，即為違反因婚姻契約之義務而侵害他方之權利。通
    姦之足以破壞夫妻間之共同生活而非法之所許，此從公序良俗之角度可以斷言，
    故通姦之配偶及其相姦者，應構成共同侵權行為，最高法院著有五十五年臺上字
    第二０五三號判例可資參照。被告與原告之夫相姦，已屬侵害原告上開權利，從
    而原告依侵權行為損害賠償請求權，主張其精神受有痛苦，請求被告應賠償其非
    財產上之損害即慰撫金，核無不合，應予准許。查被告為高職畢業，先前在電動
    玩具場擔任換代幣之工作，月薪二萬五千餘元（現已辭職，為無工作之人），原
    告高中畢業，現任職於電子公司，月薪一萬九千餘元，本院審酌兩造之身分、地
    位、經濟能力，及被告與原告之夫相姦之次數致原告所受精神之痛苦程度，認原
    告之請求以三十萬元為相當。從而原告之請求於被告應給付原告五十萬元及自起
    訴狀繕本送達被告之翌日即八十九年二月十九日起至清償日止按週年利率百分之
    五計算之利息，其中三十萬元，及自前揭起訴狀繕本送達翌日起算之法定遲延利
    息，為有理由，應予准許。逾此部分之損害及利息請求，為無理由，應予駁回。
四、原告陳明願供擔保，聲請宣告假執行，經核原告勝訴部分，合於法律規定，爰酌
    定相當之擔保金額宣告之；至原告敗訴部分，其假執行之聲請即失所附麗，不應
    准許，併予駁回。
五、據上論結，本件原告之訴為一部有理由、一部無理由，依民事訴訟法第四百三十
    六條第二項、第七十九條但書、第三百九十條第二項，判決如主文。
中      華      民      國    八十九    年      七      月    十二      日
                             臺灣苗栗地方法院苗栗簡易庭
~B法      官  林念祖
右為正本係照原本作成
如對本判決上訴，須於判決送達後廿日內向本院提出上訴狀
~B法院書記官  邱鴻志
中      華      民      國    八十九    年      七      月    十三      日


司法院資訊處製作；財團法人民間司法改革基金會備份。
